【裁判字號】    98,上訴,3415
【裁判日期】    981119
【裁判案由】    毒品危害防制條例
【裁判全文】
臺灣高等法院刑事判決                98年度上訴字第3415號
上  訴  人  臺灣臺北地方法院檢察署檢察官
上  訴  人
即  被  告  甲○○
選任辯護人  謝清昕律師
            劉育志律師
上列上訴人因被告毒品危害防制條例案件，不服臺灣臺北地方法
院98年度訴字第700 、877 號，中華民國98年7 月17日第一審判
決（起訴案號：臺灣臺北地方法院檢察署97年度偵字第15103 號
及追加起訴98年度蒞追字第12號），提起上訴，本院判決如下：
    主  文
上訴駁回。
    事  實
一、甲○○前於民國（下同）91年間因侵占案件，經臺灣臺北地
    方法院以92年度易字第2027號判決判處有期徒刑3 月，並經
    本院以93年度上易字第564 號駁回上訴確定，於93年8 月26
    日易科罰金執行完畢。猶不知悔改，明知安非他命係毒品危
    害防制條例所列管之第二級毒品，不得非法販賣，竟基於意
    圖營利而販賣第二級毒品之犯意，先於96年7 月29日下午11
    時8 分許，以其所有門號0000000000號行動電話，與持用門
    號0000000000號行動電話之真實姓名年籍不詳之成年男子聯
    繫洽購毒品，旋於嗣後在不詳地點以不詳代價向該名男子販
    入安非他命乙批（數量不詳），伺機向不特定人販售牟利，
    復以其所有之門號0000000000號及其向不知情之友人蔡糧羲
    借用之門號0000000000號等行動電話，作為買家與其聯繫購
    毒之用，而先後於如附表一所示之時間接聽各該買家之電話
    ，談妥交易地點、數量及價格，並於嗣後前往如附表一所示
    之各約定地點，分別以如附表一所示之價格，販賣如附表一
    所示數量之安非他命與各該買家。嗣為警對其所使用之上開
    二行動電話門號實施通訊監察，始循線查獲上情。
二、案經臺北縣政府警察局蘆洲分局報請臺灣板橋地方法院檢察
    署呈請臺灣高等法院檢察署令轉臺灣新竹地方法院檢察署偵
    查後，復經該署呈請臺灣高等法院檢察署令轉臺灣臺北地方
    法院檢察署檢察官偵查起訴。
    理  由
壹、程序部分：
一、檢察官(一)原起訴：被告於96年9 月間某日，在臺北市○○街
    82 巷20 號師忠明住處附近，以2 千元至3 千元之價格，販
    賣約1 公克之安非他命與師忠明部分（即起訴書附表編號四
    部分），因前已經臺灣臺北地方法院97年度訴字第996 號及
    本院97年度上訴字第5289號判決無罪確定在案，原審以檢察
    官就曾經判決確定之案件重行起訴為由，諭知免訴之判決；
    及(二)追加起訴被告於96年8 月28日下午1 時24分9 秒至同日
    下午2 時22分（追加起訴書誤載為32分）36秒之間，在不詳
    地點，以2 千元之價格，販賣數量不詳之安非他命與李俊賢
    部分（即追加起訴書附表編號二十二部分），原已經檢察官
    以97年度偵字第15103 號起訴在案（即起訴書附表編號六部
    分），原審以檢察官就同一犯罪事實，以98年度蒞追字第12
    號向原審追加起訴，顯係就已經提起公訴之案件，在同一法
    院重行起訴，而就此追加起訴部分，諭知不受理之判決，暨
    (三)原審認檢察官起訴如原判決附表二編號三、二十二部分之
    犯行，尚屬不能證明，而諭知無罪。檢察官收受判決後，僅
    就原審諭知原判決附表二編號三、二十二外之無罪部分提起
    上訴，是上開原審諭知免訴、不受理及無罪部分，自已非本
    件審理範圍所及，核先敘明。
二、證據能力之認定部分：
    按被告以外之人（包括證人、鑑定人、告訴人、被害人及共
    同被告等）於審判外之陳述雖不符刑事訴訟法第159 條之1
    至之4 等四條之規定，而經當事人於審判程序同意作為證據
    ，法院審酌該言詞陳述或書面陳述作成時之情況，認為適當
    者，亦得為證據；當事人、代理人或辯護人於法院調查證據
    時，知有刑事訴訟法第159 條第1 項不得為證據之情形，而
    未於言詞辯論終結前聲明異議者，視為有前項之同意，同法
    第15 9條之5 定有明文。立法意旨在於傳聞證據未經當事人
    之反對詰問予以核實，原則上先予排除。惟若當事人已放棄
    反對詰問權，於審判程序中表明同意該等傳聞證據可作為證
    據；或於言詞辯論終結前未聲明異議，基於尊重當事人對傳
    聞證據之處分權，及證據資料愈豐富，愈有助於真實發見之
    理念，且強化言詞辯論主義，使訴訟程序得以順暢進行，上
    開傳聞證據亦均具有證據能力。查本件下列所引用之被告以
    外之人於審判外之供述或非供述證據，因公訴人、被告及其
    辯護人均未於本院準備程序中表示意見（見本院卷第50頁反
    面至第51頁），且迄至言詞辯論終結前未再聲明異議，而本
    院審酌上開書證等證據資料製作時之情況，無不當取供及證
    明力明顯過低之瑕疵，認以之作為證據應屬適當，故揆諸前
    開規定，認前揭證據資料應有證據能力。
貳、認定被告甲○○犯罪事實所憑之證據及理由：
一、前揭犯罪事實（即如附表一部分），業據被告甲○○於原審
    及本院審理時供認不諱，核與證人蔡國泰、徐銘馡、李俊賢
    等人先後於警詢及偵查中證述情節大致相符（證人蔡國泰於
    警詢時及偵查中供述：「……我向綽號『小四』之男子購買
    2 次安非他命」，「1 次於96年9 月底，1 次是同年10月22
    日10時左右，各以2 千元之代價向他購得0.5 公克，2 次都
    是他送過來臺北縣蘆洲市○○路85巷2 弄3 號2 樓給我」，
    「（問：你是如何與甲○○聯絡交易毒品？）我是以我所使
    用的行動電話0000000000聯絡交易毒品」，「（問：你是否
    知道甲○○所使用的行動電話號碼為何？）他的行動電話號
    碼是0000000000及0000000000號」等語，見97年度偵字第99
    16號卷第39頁、97年度偵字第14424 號卷第8 頁；證人徐銘
    馡於警詢時及偵查中證述：「……第1 次是在臺北市○○區
    ○○路4 段全家便利超商旁向綽號『小四』（經指認即為被
    告甲○○）之男子以3 千元購買安非他命約0.8 公克」，「
    最後1 次大概在12月初在同一地點，也是以3 千元買0.8 公
    克」，「我們是以行動電話聯繫，我的號碼是0000000000，
    他的電話號碼是0000000000」等語，見上開第9916號偵卷第
    17頁及上開第14424 號偵卷第9 頁；證人李俊賢證述：「（
    提示卷附0000000000行動電話通訊監察通聯資料，問：96年
    8 月28日下午1 時24分，跟甲○○聯絡時說2 張去林口拿，
    是否有此事？）是的，對，他就叫我過去，他要去跟人家拿
    ，我是要去跟甲○○拿2 千元的安非他命，後來我有到場，
    我到之後，他就叫我在那邊等，沒有多久，他就拿了安非他
    命給我，我有付甲○○2 千元」等語，見97年度偵字第1510
    3 號卷第21頁），此外，並有被告下列通訊監察譯文在卷可
    憑（見97年度偵字第15103 號卷第57、65、67、68、81至85
    、89、121 、125 、126 、129 、131 頁）。是被告前揭自
    白核與事實相符，可以採信。本件事證已臻明確，被告犯行
    均堪認定，應予依法論科。
二、查安非他命係毒品危害防制條例第2 條第2 項第2 款所列之
    第二級毒品，不得非法販賣、持有。核被告所為，均係犯該
    條例第4 條第2 項之販賣第二級毒品罪。其持有安非他命之
    低度行為，應為販賣安非他命之高度行為所吸收，均不另論
    罪。再按意圖營利而販入毒品後，第1 次販賣與他人之行為
    ，此乃接續原先販入之犯意而為，不論其出賣之行為屬既遂
    或未遂，應認基於單一犯意之接續行為，僅成立一個販賣罪
    （最高法院96年度臺上字第7225號判決意旨參照），被告意
    圖營利而於96年7 月29日下午11時8 分許，以其所有門號00
    00000000號行動電話，與持用門號0000000000號行動電話之
    真實姓名年籍不詳之成年男子聯繫洽購毒品，並向該名男子
    販入安非他命（即追加起訴書附表編號一所示犯行）後，第
    一次販賣與如附表一編號一所示之人（即追加起訴書附表編
    號三所示犯行），係基於單一犯意之接續行為，僅成立一個
    販賣罪，公訴意旨認應予分論併罰，尚有誤會。又被告所犯
    如附表一所示之14罪之間，犯意各別，行為互殊，應予分論
    併罰。再查被告前於91年間因侵占案件，經臺灣臺北地方法
    院以92年度易字第2027號判處有期徒刑3 月，並經本院以93
    年度上易字第564 號駁回上訴確定，於93年8 月26日易科罰
    金執行完畢，此有本院被告前案紀錄表在卷可按，其於5 年
    以內故意再犯前開有期徒刑以上之罪，均為累犯，除法定本
    刑無期徒刑部分，依法不得加重外，餘應依刑法第47條第1
    項規定，分別加重其刑。
三、原審以事證明確，適用毒品危害防制條例第4 條第2 項、第
    19條第1 項，刑法第11條前段、第47條第1 項、第51條第5
    款，並審酌被告有上述前科，正值青壯盛年，不思循正途取
    財，竟販賣第二級毒品牟利，危害他人身心健康及社會秩序
    甚鉅，犯罪期間復長達數月，對象、次數及販賣所得固屬非
    微，然犯後坦承犯行，知所悔悟，態度尚佳等一切情狀，分
    別量處如附表一所示之刑，並定其應執行有期徒刑12年。並
    敘明按犯毒品危害防制條例第4 條至第9 條、第12條、第13
    條或第14條第1 項、第2 項之罪者，其供犯罪所用或因犯罪
    所得之財物均沒收之，如全部或一部不能沒收時，追徵其價
    額或以其財產抵償之，毒品危害防制條例第19條第1 項定有
    明文。倘犯罪所得之財物為新臺幣時，因其本身即為我國現
    行貨幣價值之表示，固不發生追徵其價額之問題；惟其犯罪
    所用或犯罪所得若為新臺幣以外之財物，而全部或一部不能
    沒收時，則應追徵其價額，使其繳納與原物相當之價額，或
    以其財產抵償之，方能達到沒收之目的（最高法院96年度臺
    上字第1828號判決意旨參照），如附表一編號一至六「沒收
    」欄所示之門號0000000000號行動電話（含SIM 卡），屬被
    告所有、供其犯各該次販賣第二級毒品罪所用之物（詳參原
    審卷附司法院函謂：行動電話SIM 卡所有權歸客戶所有），
    雖未扣案，惟無證據證明業已滅失，各應依毒品危害防制條
    例第19條第1 項沒收之，如全部或一部不能沒收時，追徵其
    價額，或以其財產抵償之；如附表一「沒收」欄所示之販賣
    安非他命所得，亦屬被告所有、因各次販賣安非他命所得之
    財物，雖未扣案，仍均應依同條例第19條第1 項宣告沒收，
    如全部或一部不能沒收時，以其財產抵償之。至依該條項前
    段規定，宣告沒收者，以屬於被告所有供犯罪所用或因犯罪
    所得之物為限（最高法院97年度臺上字第6350號判決意旨參
    照），門號0000000000號行動電話，雖屬供被告犯罪所用之
    物，然係被告之友人蔡糧羲所有，既非被告所有，自無從宣
    告沒收。經核認事用法尚無違誤，量刑亦屬妥當。被告提起
    上訴，認原審量刑過重，並無理由，應予駁回。
四、公訴意旨略以：被告意圖營利，基於販賣第一級毒品及第二
    級毒品之犯意，於附表二編號一至二十六所示之時、地，以
    各該價格，販賣第一級毒品海洛因或第二級毒品安非他命與
    如附表二所示之人既遂或未遂，因認被告此部分所為，另涉
    犯毒品危害防制條例第4 條第1 項之販賣第一級毒品、同條
    第2 項之販賣第二級毒品、同條第6 項、第2 項之販賣第二
    級毒品未遂罪嫌。然查：
  (一)按犯罪事實應依證據認定之，無證據不得認定其犯罪事實，
    不能證明被告犯罪者，應諭知無罪之判決，刑事訴訟法第15
    4 條第2 項、第301 條第1 項定有明文。又按事實之認定，
    應憑證據，如未能發現相當證據，或證據不足以證明，自不
    能以推測或擬制之方法，以為裁判基礎；在訴訟上用以證明
    事實之證據，須於通常一般之人均不致於有所懷疑，而得確
    信其為真實之程度者，始得據以為有罪之認定，倘其證明尚
    未達到此一程度，而有合理之懷疑性存在，致使無從為有罪
    之確信時，即應為無罪之判決（最高法院40年臺上字第86號
    、76年臺上字第4986號等判例意旨參照）。且刑事訴訟上證
    明之資料，無論其為直接或間接證據，均須達於通常一般之
    人均不致有所懷疑，而得確信其為真實之程度，始得據為有
    罪之認定，若其關於被告是否犯罪之證明未能達此程度，而
    有合理懷疑之存在，致使無從形成有罪之確信，根據「罪證
    有疑，利於被告」之證據法則，即不得遽為不利被告之認定
    。其以情況證據（即間接證據）斷罪時，尤須基於該證據在
    直接關係上所可證明之他項情況事實，本乎推理作用足以確
    證被告有罪，方為合法，不得徒憑主觀上之推想，將一般經
    驗上有利被告之其他合理情況逕予排除。
  (二)關於如原判決附表二編號七所示之販賣第一級毒品部分：
    公訴人認被告涉有此部分犯行，無非係以卷附被告所有門號
    0000000000號行動電話與持用門號0000000000號行動電話之
    人於96年8 月15日上午5 時28分12秒、同日上午10時25分53
    秒之通訊監察譯文為其論據。惟被告堅詞否認有販賣第一級
    毒品之犯行，且依該通訊監察譯文顯示被告所有門號000000
    0000號行動電話（即以下A 部分）與持用門號0000000000號
    行動電話之人（即以下B 部分）於96年8 月15日上午5 時28
    分12秒及同日上午10時25分53秒之發、受話內容略以：96年
    8 月15日上午5 時28分12秒：「B ：喂！忘記跟你講我朋友
    說那個『女的』太貴了。A ：隨便賣3 千啦。B ：隨便賣喔
    。A ：3 千啦。B ：好，我跟他講」。同日上午10時25分53
    秒：「A ：你在那裡。B ：在家裡。A ：正點喔。B ：1 個
    還好啦」等語（見97年度偵字第15103 號卷第73頁）。且依
    上開通話內容僅言及「那個女的太貴」、「1 個還好啦」等
    語，其中「女的」、「1 個」、「3 千」等語，縱認係關於
    交易第一毒品海洛因之對話內容，惟尚無其他積極證據足認
    被告與對話之人已達成買賣海洛因之合意，檢察官徒以上開
    通話內容，遽認被告於96年8 月15日上午5 時28分12秒之前
    ，販入數量不詳之海洛因，復於96年8 月15日上午5 時28分
    12秒至同日上午10時25分53秒之間，欲以3 千元價格賣出數
    量不詳之海洛因云云，自嫌率斷。
  (三)關於如附表二編號一至二十六所示之販賣第二級毒品既、未
    遂部分：
  1.公訴人認被告涉有如原判決附表二編號一所示之販賣安非他
    命未遂犯行，無非係以證人師忠明之證述及卷附被告所有之
    門號00 00000000 號行動電話（即以下A 部分）與師忠明所
    持用門號0000000000號行動電話（即以下B 部分）於96年8
    月3 日下午2 時38分44秒至同日下午7 時47分52秒之通訊監
    察譯文為其論據。然查該部分通話內容略以：96年8 月3 日
    下午2 時38分44秒：「B ：喂。A ：喂，最近過得怎樣。B
    ：沒怎樣啊，正常就好了。A ：就這樣子喔。B ：這樣子就
    好了啊，不用每天籌的要死。A ：決心要戒就是了啦。B ：
    不是要戒啦，東西太貴了。A ：我說你決心要戒了喔。B ：
    沒有決心啊，但是要慢慢來啦，不然要怎麼樣。A ：你說出
    來要做的到喔。B ：在說在研究啦。A ：在說在研究喔，這
    樣要拿嗎。B ：不要啦，現在身上沒有錢啦。A ：重點啦。
    B ：重點是東西有多一點啦，還是跟以前一樣。A ：沒有啊
    ，沒有跟以前一樣啊。B ：我不知道現在是怎樣啊。A ：一
    定是多一點的啦，因為升級了。B ：你升級了喔。A ：重點
    啦，都老朋友了，光顧一下啦。B ：你在那裡。A ：汐止啊
    。B ：多久會到。A ：多久會到喔，馬上到了啦。B ：2 張
    可以嗎。A ：2 張收啦。B ：幾點會到。A ：到了打給你」
    。同日下午7 時47分52秒：「A ：（簡訊）是否可多拿1 張
    」等語（見上開偵卷第63頁）。綜觀上開通聯內容，被告與
    師忠明之對話間雖有提及毒品交易之事，然證人師忠明究係
    向被告買「2 張」或「3 張」，及該「2 張」或「3 張」究
    何所指，尚無其他積極證據證明之。再參以證人師忠明固於
    警訊時供稱：「我從94年向綽號『小四』甲○○購買安非他
    命，均約在松山路路邊或其他路口交易，皆以3 千元購買1
    公克安非他命毒品，但份量都不足，交易次數太多我無法計
    算」云云（見97年度偵字第9916號卷第21至22頁），惟於偵
    訊時，則改稱：「我是在96年9 月間在臺北市○○街住處附
    近，以2 千、3 千元買約1 公克的安非他命」等語（見97年
    度偵字第14424 號卷第8 頁），是被告與師忠明於96年8 月
    3 日電話聯絡後，是否已議定安非他命之數量及價金，尚非
    無疑，自難僅憑上開通話內容，即推認被告有於96年8 月3
    日販賣安非他命予師忠明之事實。
  2.公訴人認被告涉有如附表二編號二所示之販賣安非他命未遂
    犯行，無非係以卷附被告所有之門號0000000000號行動電話
    （即以下A 部分）與門號0000000000號行動電話（即以下B
    部分）於96年8 月6 日下午9 時33分6 秒至同日下午9 時46
    分39秒之通訊監察譯文，為其論據。然查該部分通話內容略
    以：96年8 月6 日下午9 時33分6 秒：「B ：我在家裡。A
    ：你要給我25喔。B ：17而已。A ：17哪有一半。B ：剛好
    一半啦。A ：哪有剛好一半，你差我45哩。B ：35啦。A ：
    那天是2 仟的東西哩，我借你2 千5 哩。B ：我跟你拿1 千
    的東西哩。A ：我給你2 千的東西。B ：那天我說1 張哩。
    A ：你說2 張，你這樣拗沒意義了。B ：我說2 張嗎。A ：
    你說2 張。B ：那天你是給我2 張的東西喔。A ：那邊0.8
    哩。B ：哇，那要怎麼辦」。同日下午9 時46分39秒：「A
    ：喂。B ：你來沒啊。A ：還沒，現在才要出門啦。B ：你
    很會摸勒。A ：不然你拿給小伯。B ：你來啦，我不想跟別
    人接觸。A ：對啊，不是啦。B ：你現在才要出門，我等你
    沒關係啊，我現在坐在外面等你了。A ：你不用那麼早出來
    啊，我沒有那麼早過去啊，到那邊至少要半個小時。B ：你
    是用走的噢。A ：我沒有交通工具，我現在身上都沒有東西
    啊。B ：我沒有要很多啊。A ：我現在連1 泡都沒有啊。B
    ：是啊。A ：我錢要給人家，人家才會給我東西啊。B ：你
    不是去嘉義接東西回來嗎。A ：上家跟我上來啊。B ：我是
    說你去接東西回來了。A ：人家跟我上來你聽不懂喔。B ：
    東西在人家身上喔。A ：怎樣。B ：東西在人家身上喔。A
    ：對啊，我跟他拿1 大個。B ：那你先拿一點給我，不要讓
    我睡著，你沒辦法喔。A ：不是我沒辦法，我不能破壞我的
    原則啊，我跟人家怎樣就是怎樣啊，因為人家這1 次跟我上
    來，就是我錢一起給他，他東西1 次給我啊」等語（見97年
    度偵字第15103 號卷第67頁）。綜觀上開通聯內容，純係不
    詳人士來電要求與被告交易，然被告未表同意，是既無毒品
    買賣之合意，遑論著手交付毒品。公訴人徒以該等通話內容
    ，即遽以推認被告有於96年8 月6 日欲以2 千5 百元之價格
    販賣安非他命予不詳人士未遂之犯行，自嫌率斷。
  3.公訴人認被告涉有如附表二編號三所示之販賣安非他命未遂
    犯行，無非係以卷附被告所有之門號0000000000號行動電話
    （即以下A 部分）與門號0000000000號行動電話（即以下B
    部分）於96年8 月12日凌晨4 時11分26秒至同日凌晨4 時48
    分36秒之通訊監察譯文，為其論據。然查該等通話內容略以
    ：96年8 月12日凌晨4 時11分26秒：「B ：四哥，你現在方
    便嗎？你有多少個？A ：你要多少嗎？B ：超過5 個你要先
    收錢。A ：你要多少，我就有多少」。同日凌晨4 時48分36
    秒：「B ：四哥喔，我啊安，你現在方便嗎，你先出2 克給
    我。A ：……先出2 克給你。B ：我過去拿。A ：你多少要
    拿。B ：看你啊，行情價多少，以你不虧本為主。A ：45啦
    。B ：45是可以接受」等語（見97年度偵字第15103 號卷第
    69頁）。依上開通聯內容觀之，純係不詳人士來電詢問被告
    毒品售價，欲向被告購買毒品，惟上開所指「2 克」究係指
    何種毒品，又「45」究係何指，均尚無其他積極證據足認被
    告有與該對話之人達成安非他命交易之合意，自不得僅憑上
    開通話內容，即遽認被告有販賣第二級毒品未遂之犯行。
  4.公訴人認被告涉有如附表二編號四所示之販賣安非他命未遂
    犯行，無非係以卷附被告所有之門號0000000000號行動電話
    （即以下A 部分）與門號0000000000號行動電話（即以下B
    部分）於96年8 月13日凌晨3 時55分47秒之通訊監察譯文，
    為其論據。然查該次通話內容略以：「A ：你有錢嗎？B ：
    剩下那些。A ：多少啦，要不要拿？B ：好啊，不然我也沒
    有了。A ：我現在在蘆洲，你說多少5 張喔。B ：對呀」等
    語（見97年度偵字第15103 號卷第71頁）。依上開通話內容
    以觀，純係不詳人士來電欲向被告購買毒品，惟究係購買何
    種毒品，又「5 張」究何所指，均尚無其他積極證據足認被
    告有與該對話之人達成安非他命交易之合意，公訴人徒以該
    通話內容，遽認被告有於96年8 月13日販賣安非他命毒品未
    遂之犯行，亦嫌率斷。
  5.公訴人認被告涉有如附表二編號五所示之販賣安非他命未遂
    犯行，無非係以卷附被告所有之門號0000000000號行動電話
    （即以下A 部分）與門號0000000000號行動電話（即以下B
    部分）於96年8 月13日上午9 時55分16秒之通訊監察譯文，
    為其論據。然查該次通話內容略以：「B ：四哥喔，我啊安
    。我現在要跟你拿2 個。A ：2 個。B ：我趕著給人家哩。
    A ：你過來拿」等語（見97年度偵字第15103 號卷第71頁）
    。依上開通聯內容，僅足認定不詳人士來電欲向被告購買毒
    品，惟上開所指「2 個」究係指何種毒品，並無其他積極證
    據足認被告有與該對話之人達成安非他命交易之合意，自不
    得僅憑上開通話內容，即遽認被告有販賣第二級毒品未遂之
    犯行。
  6.公訴人認被告涉有如附表二編號六所示之販賣安非他命未遂
    犯行，無非係以證人師忠明之證述暨卷附被告所有之門號00
    00000000號行動電話（即以下A 部分）與師忠明持用之門號
    0000000000號行動電話（即以下B 部分）於96年8 月13日下
    午1 時55分22秒至同日下午1 時56分47秒之通訊監察譯文，
    為其論據。然查該部分通聯內容係：96年8 月13日下午1 時
    55分22秒：「A ：（簡訊）還有沒有要我剩下的都給你剛才
    的兩倍一樣價錢因我要補貨了」；同日下午1 時56分47秒：
    B ：（簡訊）感恩」等語（見97年度偵字第15103 號卷第71
    頁）。依上開簡訊內容，縱認被告有出售安非他命予師忠明
    之意，惟證人師忠明上開所稱「感恩」等語，是否即指同意
    以被告所出價格買受安非他命而達成買賣之合意，尚非無疑
    。再參以證人師忠明於警訊時固供稱：「我從94年向綽號『
    小四』甲○○購買安非他命，均約在松山路路邊或其他路口
    交易，皆以3 千元購買1 公克安非他命毒品，但分量都不足
    ，交易次數太多我無法計算」云云（見97年度偵字第9916號
    卷第21至22頁），惟於偵訊時，則改稱：「我是在96年9 月
    間在臺北市○○街住處附近，以2 千、3 千元買約1 公克的
    安非他命」等語（見97年度偵字第1442 4號卷第8 頁），是
    被告與師忠明於96年8 月13日互傳上開簡訊，是否確有達成
    交易安非他命之意思合致，亦非無疑。綜上，自難僅憑上開
    簡訊內容即遽爾推認被告有於96年8 月13日販賣安非他命予
    師忠明未遂之犯行。
  7.公訴人認被告涉有如附表二編號八所示之販賣安非他命未遂
    犯行，無非係以卷附被告所有之門號0000000000號行動電話
    （即以下A 部分）與門號0000000000號行動電話（即以下B
    部分）於96年8 月18日下午10時59分許之通訊監察譯文，為
    其論據。然查該次通話內容略以：「B ：喂。A ：喂。B ：
    你有進了嗎？A ：你要多少？B ：1 個啊。A ：1 個？你要
    1 個？是不是。B ：對啊，重點有沒有，很急。A ：我帶你
    去拿。B ：去哪拿？A ：臺北。B ：我要問我朋友，我要跟
    他拿錢。A ：看你啊。B ：重量有到那邊吧？A ：重量？你
    怎麼問我這個問題？B ：不是我要的。A ：幹！你是說我拿
    給你的重量都不夠嗎？B ：不是啦，我是說我要問一下，因
    為是我朋友要的，他們都問很多。A ：有啦。B ：你要給他
    多少？你要跟我講啊。A ：看你啊，要給他3 還是35。B ：
    不是啦，那我給他35，你還是要賺啊。A ：好啊。B ：來回
    多久？A ：半小時左右」等語（見97年度偵字第15103 號卷
    第74頁）。由上開通話內容，固足認有不詳人士來電詢問被
    告有無毒品可售，經被告表示可帶同其向第三人購買等情，
    惟「1 個」、「35」究何所指，又被告究係販賣何種毒品予
    對話之人，或係帶同該對話之人向第三人購買毒品，均尚無
    其他積極證據證明，自不得僅憑上開通話內容，即遽認被告
    有販賣安非他命予該不詳人士未遂之犯行。
  8.公訴人認被告涉有如附表二編號九所示之販賣安非他命未遂
    犯行，無非係以卷附被告所有之門號0000000000號行動電話
    （即以下A 部分）與門號0000000000號行動電話（即以下B
    部分）於96年8 月20日下午7 時47分許之通訊監察譯文，為
    其論據。然查該次通話內容略以：「A ：喂。B ：喂，我阿
    文啦。A ：怎樣？B ：你那邊有嗎？A ：有啊。B ：跟你拿
    1 張好嗎？A ：1 張？B ：對啊。A ：喔。B ：要多久？A
    ：半小時吧。B ：你再打我的手機，這支別人的。A ：好」
    等語（見97年度偵字第15103 號卷第76頁）。由上開通話內
    容，僅足認定不詳人士來電欲向被告購買毒品，惟上開所指
    「1 張」究係何指，又係交易何種毒品，均尚無其他積極證
    據足認被告有與該對話之人達成安非他命交易之合意，自不
    得僅憑上開通話內容，即遽認被告有販賣第二級毒品未遂之
    犯行。
  9.公訴人認被告涉有如附表二編號十所示之販賣安非他命未遂
    犯行，無非係以卷附被告所有之門號0000000000號行動電話
    （即以下A 部分）與門號0000000000號行動電話（即以下B
    部分）於96年8 月21日凌晨零時12分許之通訊監察譯文，為
    其論據。然查該次通話內容略以：「A ：媽的，你是睡死了
    喔？B ：沒有啊，電話沒響，但是有顯示號碼。A ：幹你老
    師勒。B ：三小，怎樣？A ：你要5 百嗎？B ：調到了嗎？
    A ：我等一下拿去給你。B ：喔。A ：我剛打，你沒接，我
    就到臺北市來。B ：OK」等語（見97年度偵字第15103 號卷
    第76頁）。依上開通話內容，僅足認定被告去電不詳人士談
    及「5 百」之毒品交易，惟上開究係交易何種毒品，又被告
    究係販賣毒品，或僅為該對話之人向他人調貨，均尚無其他
    積極證據足認被告有與該對話之人達成安非他命交易之合意
    ，自不得僅憑上開通話內容，即遽認被告有販賣第二級毒品
    未遂之犯行。
  10.公訴人認被告涉有如附表二編號十一所示之販賣安非他命未
    遂犯行，無非係以卷附被告所有之門號0000000000號行動電
    話（即以下A 部分）與門號0000000000號行動電話（即以下
    B 部分）於96年8 月22日下午8 時11分許至同日下午11時15
    分許之通訊監察譯文，為其論據。然查該等通話內容略以：
    96年8 月22日下午8 時11分許：「A ：喂。B ：喂。給我1
    個足一的，好不好？A ：啥？B ：給我1 個足的。A ：大約
    多少錢？B ：小鐘那邊都沒東西了。A ：小鐘是沒錢拿。B
    ：你要出給誰的? A ：要出給別人的，在承德路，一起去吧
    。B ：靠邀，我跟你一起去，帶去派出所作啥。A ：你要1
    次給他嗎？還是分開給？B ：我要1 次給他足的。A ：我如
    果分好1 袋1 袋的勒，1 次拿很多袋給你。B ：這樣不好。
    A ：好啦」。同日下午10時41分許：「B ：（簡訊）幫我分
    一下（2 ）跟（8 ）謝謝，我半」。同日下午11時15分許：
    「A ：喂。B ：喂。你在哪？一樣嗎？A ：一樣。B ：還是
    你要騎車來。A ：不要。B ：我在肥龍家。A ：不要，外面
    都警察。B ：你會怕喔！我等一下去你那，我有傳簡訊你有
    收到吧？A ：嗯。B ：那你看的懂吧。A ：你怎會在那邊？
    B ：我手機沒電，在這充電。A ：你要快一點，別人也在等
    。B ：我現金給你，我等一下到了，你把東西拿下來，我連
    之前的一起給你。A ：4 張嗎？B ：對，4 張」等語（見97
    年度偵字第15103號卷第77至78頁）。依上開通話內容，僅
    足認定該不詳人士欲向被告購買毒品，惟上開所指「4 張」
    究係何指，又係交易何種毒品，均尚無其他積極證據足認被
    告有與該對話之人達成安非他命交易之合意，自不得僅憑上
    開通話內容，即遽認被告有販賣第二級毒品未遂之犯行。
  11.公訴人認被告涉有如附表二編號十二所示之販賣安非他命未
    遂犯行，無非係以卷附被告所有之門號0000000000號行動電
    話（即以下A 部分）與門號0000000000號行動電話（即以下
    B 部分）於96年8 月22日下午11時2 分許至同日下午11時48
    分許之通訊監察譯文，為其論據。然查該等通話內容略以：
    96年8 月22日下午11時2 分許：「A ：喂。B ：喂，小四喔
    。A ：嗯。B ：你那邊有東西嗎？A ：有，要多少？B ：我
    朋友那邊要，我算一下，等等打給你。A ：算一下？他是要
    多少？B ：我算一下總共多少人要。A ：他們總共多少人？
    要現金喔。B ：我算一下要幾個。A ：好啦」。同日下午11
    時20分許：「A ：喂。B ：喂。小四喔，你等一下有沒有車
    ，我朋友他們在板橋。A ：啊！B ：他們還不能過來。A ：
    你給他們多少？你有沒有賺？B ：我沒賺他錢。A ：嗯。B
    ：就那個阿宏。A ：喔，阿宏，靠腰他能先把錢給我嗎？B
    ：錢先給你。A ：這樣比較有優惠。B ：可是要我到板橋，
    我有點猶豫。A ：我是覺得今天別出門比較好。B ：我也是
    覺得別出門好。A ：你會怕喔？B ：我又沒帶東西，我怕啥
    ？A ：阿宏他是開車喔? B ：他騎車，算了，我把他推掉好
    了，你什麼時候過來？A ：我就在等你的電話，看怎樣我才
    出門。B ：你什麼時候要過來我這裡? ？A ：我現在過去。
    B ：你現在過來，帶1 個過來給我。A ：帶1 個過去給你，
    那你總共要給我多少錢？B ：給你5 千元。A ：好啦，了解
    」。同日下午11時48分許：「A ：喂。B ：喂，小四喔。A
    ：怎麼了？B ：你出門了嗎？A ：我現在正要出門，剛剛樓
    下有臨檢。B ：我要出去一下，如果你到了，我還沒有回來
    ，我有交代我老婆。A ：嗯。B ：我有交待她拿5 千元給你
    。A ：嗯。B ：你就丟給他就好。A ：好」等語（見上開偵
    卷第78至79頁）。依上開通話內容，僅足認定該不詳人士欲
    以5 千元之價格向被告購買毒品，惟上開所指究係交易何種
    毒品，尚無其他積極證據足認被告有與該對話之人達成安非
    他命交易之合意，自不得僅憑上開通話內容，即遽認被告有
    販賣第二級毒品未遂之犯行。
  12.公訴人認被告涉有如附表二編號十三所示之販賣安非他命未
    遂犯行，無非係以卷附被告所有之門號0000000000號行動電
    話（即以下A 部分）與（02）00000000號電話（即以下B 部
    分）於96年8 月23日下午7 時25分許之通訊監察譯文，為其
    論據。然查該次通話內容略以：「A ：喂。B ：喂，我阿文
    。A ：怎樣。B ：你人在哪？A ：我在寧夏夜市。B ：你那
    邊有嗎？A ：你要拿喔？B ：拿1 張。A ：好啦」等語（見
    上開偵卷第84頁）。由上開通話內容，僅足認定該綽號「阿
    文」之不詳人士欲向被告購買毒品，惟上開所指「1 張」究
    係何指，又係交易何種毒品，均尚無其他積極證據足認被告
    有與該對話之人達成安非他命交易之合意，自不得僅憑上開
    通話內容，即遽認被告有販賣第二級毒品未遂之犯行。
  13.公訴人認被告涉有如附表二編號十四所示之販賣安非他命未
    遂犯行，無非係以證人李俊賢之證述暨卷附被告所有之門號
    0000000000號行動電話（即以下A 部分）與持用門號000000
    0000號行動電話之李俊賢（即以下B 部分）於96年8 月25日
    凌晨零時40分許之通訊監察譯文，為其論據。然查該次通話
    內容略以：「A ：喂。B ：喂。A ：你要過去滷蛋那邊嗎？
    B ：我沒辦法去。A ：你是要我拿去你家喔？B ：看你在哪
    我去拿。A ：我在民生西跟重慶北路。B ：我要1 張。那邊
    等嗎？A ：嗯」等語（見上開偵卷第86頁）。依上開通聯內
    容，僅足認李俊賢欲向被告購買毒品，惟依證人李俊賢於偵
    查中具結後證稱：「我不曉得那次他有無拿過來，因為有好
    幾次，打電話跟他講好他都沒有過來，……這通我是跟他講
    要有東西，我有要付他1 千元買安非他命，但是這次有無拿
    到東西我不記得了」等語（見上開偵卷第21頁），尚難認被
    告已與證人李俊賢達成毒品交易之意思合致，自不得僅憑上
    開通話內容，即遽認被告有販賣第二級毒品未遂之犯行。
  14.公訴人認被告涉有如附表二編號十五所示之販賣安非他命未
    遂犯行，無非係以證人李俊賢之證述暨卷附被告所有之門號
    0000000000號行動電話（即以下A 部分）與持用門號000000
    0000號行動電話之李俊賢（即以下B 部分）於96年8 月31日
    下午10時17分45秒之通訊監察譯文，為其論據。然查該次通
    話內容略以：「A ：你要幾張。B ：要幾張喔，1 張啦。A
    ：1 張有夠嗎。B ：有啦，將就一點。A ：我會給你多一點
    」等語（見上開偵卷第93頁）。依上開通聯內容，僅足認被
    告有與李俊賢聯繫毒品交易之情形，惟依證人李俊賢於偵查
    中證稱：「……好幾次他有說但是他沒有來，其實我並沒有
    用很多，這次晚上好像他沒有來，我有跟他講，但他沒有來
    ……」等語（見上開偵卷第21頁），被告究否有與證人李俊
    賢達成毒品交易之意思合致，尚非無疑，自不得僅憑上開通
    話內容，即遽認被告有販賣第二級毒品未遂之犯行。
  15.公訴人認被告涉有如附表二編號十六所示之販賣安非他命未
    遂犯行，無非係以卷附被告所有之門號0000000000號行動電
    話（即以下A 部分）與門號0000000000號行動電話（即以下
    B 部分）於96年9 月1 日下午8 時11分47秒之通訊監察譯文
    ，為其論據。然查該次通話內容略以：「A ：什麼東西不夠
    錢。B ：我要拿東西啊，可是不夠錢啊。A ：1 個25啊。B
    ：1 個25喔。A ：對啊。B ：好拿1 個。A ：你要拿1 個」
    等語（見上開偵卷第93頁）。由上述通話內容，僅足認定被
    告有與該不詳人士聯繫毒品交易，惟上開所指「1 個」、「
    25」究係何指，又係交易何種毒品，均尚無其他積極證據足
    認被告有與該對話之人達成安非他命交易之合意，自不得僅
    憑上開通話內容，即遽認被告有販賣第二級毒品未遂之犯行
    。
  16.公訴人認被告涉有如附表二編號十七所示之販賣安非他命未
    遂犯行，無非係以證人李俊賢之證述暨卷附被告所有之門號
    0000000000號行動電話（即以下A 部分）與持用門號000000
    0000號行動電話之李俊賢（即以下B 部分）於96年9 月5 日
    下午2 時51分許至同日下午10時4 分許之通訊監察譯文，為
    其論據。然查各該次通話內容略以：96年9 月5 日下午2 時
    51分許：「A ：喂。B ：喂，都沒有在接電話。A ：在睡覺
    。B ：在睡覺，對啦！你那邊有沒有？A ：你要多少。B ：
    不然2 千。A ：2 千什麼時候要。B ：晚上。A ：晚上是不
    是？B ：對。A ：好啊，你現在上班是不是？B ：對啊，我
    現在板橋這裡，我晚上去才有錢呀。A ：呀。B ：我晚上回
    去才有錢。A ：你忙完才來載我。B ：呀。A ：你才來我家
    載我。B ：我就不能出去，你還叫我去你家載你。A ：這樣
    子，我給你賺。B ：你到的時候才打給我，我在下去拿就好
    。A ：好啦。B ：你差不多什麼時候會到。A ：7 、8 點。
    B ：7 、8 點好，到了時候打給我。A ：OK。B ：一樣是鈴
    1 聲這樣就好。A ：好好」。同日下午8 時27分許：「A ：
    喂。B ：你在那邊。A ：我在家裡呀。B ：你娘吶！我等一
    下過去載你喔。A ：呀。B ：我等一下過去載你喔。A ：載
    我。B ：對啊。A ：載我，要載我去那裡。B ：載去處理。
    A ：處理你會幹。B ：我現在要帶小孩去看醫生，幹！我想
    說你來了趕快跑下來。A ：要帶小孩去看醫生，帶去那裡看
    。B ：幹！我剛下班回到家，現在在吃飯，晚上有要來嗎。
    A ：有呀。B ：晚一點啦，好不好。A ：問題是我要圈圈呀
    。B ：有啊，有圈圈啊。A ：你要不要先給我呀。B ：嗯。
    A ：信任得過嗎，就好了。B ：呀。A ：信任得過嗎，就好
    了。B ：你什麼時候要來嘛。A ：我現在等我的專車來。B
    ：呀。A ：我叫人來載我了。B ：可以，你等一下來，我就
    出去了。A ：呀。B ：你等一下來，我就不在。A ：要去那
    。B ：就帶小孩去看醫生。A ：要去那裡看。B ：三重埔。
    A ：三重埔，我去三重埔找你呀。B ：喔。A ：三重埔找你
    呀，你等我呀，差不多你看好，我也差不多到了。B ：好啦
    ！好啦，看怎麼樣再打給我。A ：呀。B ：看怎麼樣你再打
    給我。A ：三重埔那裡。B ：幹！那個好像是什麼路。A ：
    什麼路，下高速公路左轉、右轉。B ：算正義北路吧。A ：
    正義北路。B ：然後到什麼路，就是。A ：我等一下打給你
    」。同日下午8 時52分許：「A ：喂。B ：喂。A ：怎樣。
    B ：還是你10點左右再過來？A ：10點，差不多啦，我專車
    還沒到。B ：呀。A ：專車還沒到。B ：哭夭！你跟滷蛋怎
    麼喬？A ：呀。B ：你跟滷蛋怎麼喬，還沒喬。A ：我跟滷
    蛋喬三小，幹你娘，看他要怎樣喬。B ：嗯。A ：你娘吶！
    跟我傳那個什麼簡訊。B ：傳什麼。A ：他跟我說：『做人
    要做的那麼爛』。B ：（笑聲）A ：幹你娘吶。B ：他講你
    還差他2 張。A ：看他要怎樣喬，沒關係呀，我照水走的，
    幹你娘。B ：我就說『幹！你們現在是講的怎麼樣了』，他
    說『他都不接電話，我有傳簡訊，他也是都沒有回』。A ：
    我為什麼要接他的電話。B ：他打給你，你都沒……（斷訊
    ）」。同日下午8 時53分許：「A ：喂。B ：那麼爛，斷訊
    了。A ：坐電梯啦。B ：坐電梯，好啦，你差不多10點左右
    。A ：到那裡。B ：就來我家呀，就差不多10點多都沒關係
    ，你就響1 聲就好了。A ：到那裡。B ：呀。A ：10點多到
    那裡呀。B ：來我家，還到那。A ：好啦」。同日下午10時
    4 分許：「A ：喂。B ：到了喔。A ：快到了。B ：差不多
    多久。A ：差不多多久喔？5 分鐘以內。B ：OK！OK」等語
    （見上開偵卷第94、100 、102 、105 頁）。依上開通話內
    容，僅足認定被告有與李俊賢聯繫毒品交易，而無從查知被
    告確有著手交付毒品之事實，且證人李俊賢於偵查中亦證稱
    ：「我有這樣子講過啦，但當天他一樣沒有來，他都是四處
    跑。（改稱）這次有啦，是甲○○帶妻子到蘆洲產檢，我也
    帶老婆小孩到那邊看醫生，我們有見到面，但當天我並沒有
    拿到安非他命，只是電話中有講好」等語（見上開偵卷第22
    頁）。是依證人李俊賢上開所述，尚難認被告已與證人李俊
    賢達成毒品交易之意思合致，自不得僅憑上開通話內容，即
    遽認被告有販賣第二級毒品未遂之犯行。
  17.公訴人認被告涉有如附表二編號十八所示之販賣安非他命未
    遂犯行，無非係以證人徐銘馡之證述暨卷附被告所有之門號
    0000000000號行動電話（即以下A 部分）與持用門號000000
    0000號行動電話之徐銘馡（即以下B 部分）於96年9 月12日
    下午5 時26分21秒之通訊監察譯文，為其論據。然依該次通
    話內容略以：「B ：小四。A ：那個OK。B ：東西OK啊。A
    ：下午我有過去你那邊，有打電話給你，你沒接啊，我大概
    8 點多拿過去給你。B ：好啊，我想問你，為什麼你們的比
    較粉，有人拿的都是整塊的。A ：都有啊。B ：你下1 次拿
    給我的話，盡量是整塊的。A ：好。B ：我比較不喜歡小小
    1 粒的」等語（見上開偵卷第113 頁），僅足認定被告有與
    徐銘馡討論毒品，惟通話內容中均未提及毒品交易之數量及
    代價，尚不足以證明被告有於96年9 月12日下午5 時26分許
    販賣安非他命予徐銘馡之犯行。至證人徐銘馡雖曾於警詢時
    供稱：伊印象中曾向綽號「小四」之被告購買毒品3 、4 次
    ，第1 次約於96年10月間云云（見97年度偵字第9916號卷第
    16頁），然嗣於偵查中，則於具結後改稱：「（問：何時地
    ，以多少價格向『小四』購買何種毒品？數量？次數？）我
    是在96年12月上旬在我臺北市○○路○ 段『全家便利商店』
    以3 千元買約0.8 公克的安非他命」等語（見97年度偵字第
    14424 號卷第9 頁），自難僅憑其於警詢時所為「未具體指
    明交易日期及確實次數」之概括指述，遽為不利於被告之認
    定。是依上開通訊監察譯文及證人徐銘馡所述，尚難認被告
    確有於96年9 月12日下午5 時26分許販賣毒品予徐銘馡之犯
    行。
 18.公訴人認被告涉有如附表二編號十九所示之販賣安非他命未
    遂犯行，無非係以證人李俊賢之證述暨卷附被告所有之門號
    0000000000號行動電話（即以下A 部分）與持用門號000000
    0000號行動電話之李俊賢（即以下B 部分）於96年9 月12日
    下午9 時37分54秒至翌日凌晨2 時6 分39秒之通訊監察譯文
    ，為其論據。然查各該次通話內容略以：96年9 月12日下午
    9 時37分54秒：「A ：（簡訊）今天需要嗎，明天市場往上
    飆甚至於要預約等待」。同年月13日凌晨2 時6 分39秒：「
    B ：你不是說要過去拿了。A ：對啊。B ：你先幫我留一下
    。A ：你要留多少。B ：1 張就好了」等語（見97年度偵字
    第15103 號卷第113 頁）。由上開通聯內容，僅足認定被告
    有與李俊賢聯繫交易毒品，惟依證人李俊賢於偵查中具結後
    證稱：「他好像有說要先去跟人家拿，我不知道有沒有給他
    錢，所以我不知道這次有無拿到安非他命，我不記得了」等
    語（見上開偵卷第22頁），尚難認被告已與證人李俊賢達成
    毒品交易之意思合致，自不得僅憑上開通話內容，即遽認被
    告有販賣第二級毒品未遂之犯行。
 19.公訴人認被告涉有如附表二編號二十所示之販賣安非他命未
    遂犯行，無非係以卷附被告所有之門號0000000000號行動電
    話（即以下A 部分）與（02）00000000號電話（即以下B 部
    分）於96年9 月14日下午9 時9 分7 秒之通訊監察譯文，為
    其論據。然查該次通話內容略以：「B ：我要1 張。A ：了
    解，我現在在蘆洲」等語（見上開偵卷第115 頁），僅足認
    該不詳人士有向被告購買毒品之意，尚難認被告已與該對話
    之人達成毒品交易之意思合致，自不得僅憑上開通話內容，
    即遽認被告有販賣第二級毒品未遂之犯行。
 20.公訴人認被告涉有如附表二編號二十一所示之販賣安非他命
    未遂犯行，無非係以卷附被告所有之門號0000000000號行動
    電話（即以下A 部分）與門號0000000000號行動電話（即以
    下B 部分）於96年11月23日下午8 時22分56秒之通訊監察譯
    文，為其論據。然查該次通話內容略以：「A ：我小四。B
    ：怎麼了。A ：你在哪裡。B ：我在外面。A ：我先現金給
    你，你可不可以先給我1 個。B ：好啊」等語（見97年度偵
    字第15103 號卷第117 頁）。由上開通聯內容，僅足認定被
    告有與該不詳人士聯繫毒品交易，惟上開所指「1 個」究係
    何指，又係交易何種毒品，均尚無其他積極證據足認被告有
    與該對話之人達成安非他命交易之合意，自不得僅憑上開通
    話內容，即遽認被告有販賣第二級毒品未遂之犯行。
 21.公訴人認被告涉有如附表二編號二十二所示之販賣安非他命
    未遂犯行，無非係以證人李俊賢之證述暨卷附被告所持用之
    之門號0000000000號行動電話（即以下A 部分）與持用門號
    0000000000號行動電話及（02）00000000號電話之李俊賢（
    即以下B 部分）於96年12月4 日下午7 時5 分18秒至翌日上
    午8 時20分51秒之通訊監察譯文，為其論據。然查各該次通
    話內容略以：96年12月4 日下午7 時5 分18秒：「A ：喂！
    你有打給我喔？B ：屁話。A ：怎樣？怎樣？B ：沒有啦，
    昨天沒有過去，你們到幾點？A ：什麼東西？B ：我說昨天
    我沒有過去你朋友那邊，你在哪裡到幾點？A ：3 點呀！B
    ：到3 點喔，幹！不就『no速』了。A ：沒有啊，還有！講
    重點。B ：沒有啦……我有了。A ：喔，我等一下過去那邊
    。B ：尾款。啊？A ：我等一下過去那邊你再過來。B ：等
    一下喔，等一下不就我老婆就知道了。A ：要不然你現在上
    來我家。B ：要不然我想看看，看要放在哪邊，放在我家那
    個鞋櫃，有沒有！A ：我要怎麼上去？B ：你就隨便按1 個
    電鈴……。A ：……B ：要不然呢？要怎麼樣子。幹！昨天
    太久沒有用了，用1 個太多，然後5 點多才他媽的想要躺，
    然後我老婆就問我怎麼昨天5 點多才睡，我就說睡不著啊。
    A ：亂掉了。B ：沒有怎麼會想啊。A ：你現在是還沒有回
    來？B ：還沒。A ：幾點回來？B ：7 點半。Ａ：不然你不
    會拿去寄鹹酥雞喔。B ：鹹酥雞喔！幹勒，那鹹酥雞都會和
    我們聊天ㄟ。等一下被他抓包。等一下我想看看，要放在那
    裡。不然就是像我講的這樣子，你假裝要找誰這樣子。A ：
    我亂掉了。B ：等一下我想看看，嗯……樓下就可以放。然
    到是放我車子嗎？A ：放你車子我也沒辦法用啊。B ：對啊
    ，人家會覺得說你在幹麻。消防栓？A ：哈……B ：不然基
    本上就這樣啦，我放在我家鞋櫃然後最上面的1 雙膠鞋工作
    鞋。A ：啊，你家幾樓我那知道？B ：你之前沒有上來過喔
    。A ：忘記了。B ：3 ，如果你到了就通知一下，我就知道
    了。如果我還沒有出去我就會開門了。A ：你要去哪裡？B
    ：去哪裡喔，應該是不會。我出去差不多9 點多10點左右，
    等小孩子睡覺。我是說你什麼時候來我不知道，如果你來我
    還沒有出去那就OK」。同日下午7 時41分41秒：「A ：喂！
    B ：啊你什麼時候要過來？A ：我洗一下澡。怎樣？B ：沒
    有啦，沒關係沒關係。A ：講重點嘛！B ：重點喔，我一樣
    放鞋子那邊。A ：哈……你是人ㄟ。B ：我也知道我是人。
    我想說你快到了，若是快到了，看什麼時候到，我直接到樓
    下就好了，不用打電話，這樣怪怪。A ：我洗一下澡，我在
    爬樓梯。B ：我放在一樣黑色的膠鞋」。同日下午9 時3 分
    許：「A ：要拿什麼偽裝？B ：拿什麼偽裝？喔！不用啦。
    A ：你放在鞋子那邊喔。B ：對阿。A ：了解。B ：什麼時
    候會到？A ：現在才要出門」。同日下午9 時19分7 秒：「
    B ：只有1450。A ：沒關係啦。B ：有沒有多一些些？A ：
    你都用完了喔？B ：剩一半」。翌日上午8 時20分51秒：「
    B ：有放嗎？A ：我在八里呢！B ：你在八里喔！哪就是說
    沒有放就對了？A ：沒」等語（見97年度偵字第15103 號卷
    第119 至120 頁）。綜觀上開通話內容及證人李俊賢於偵查
    中具結後證稱：「那次他沒有來，不過我有在等」等語（見
    上開偵卷第22頁），僅足認定被告有與李俊賢聯繫交易毒品
    ，尚難認被告已與李俊賢達成毒品交易之意思合致，自不得
    僅憑上開通話內容，即遽認被告有販賣第二級毒品未遂之犯
    行。
 22.公訴人認被告涉有如附表二編號二十三所示之販賣安非他命
    未遂犯行，無非係以卷附被告所持用之門號0000000000號行
    動電話（即以下A 部分）與（02）00000000號電話（即以下
    B 部分）於96年12月5 日中午12時20分57秒之通訊監察譯文
    ，為其論據。然查該次通話內容略以：「B ：喂小四喔！A
    ：你誰？B ：我阿文啦。A ：兩間豆漿店，我去問都沒有你
    啊！B ：我是中間那1 間。A ：中間那1 間都是女生呢！B
    ：四海豆漿呢。A ：怎樣？B ：你現在要過來嗎？A ：你要
    拿多少給我？B ：1 千好不好？A ：你還有要拿喔？B ：現
    在給你啊」等語（見上開偵卷第120 頁），僅足認定該不詳
    人士有來電欲向被告購買毒品，惟上開所指究係交易何種毒
    品，尚無其他積極證據足認被告有與該對話之人達成安非他
    命交易之合意，自不得僅憑上開通話內容，即遽認被告有販
    賣第二級毒品未遂之犯行。
 23.公訴人認被告涉有如附表二編號二十四所示之販賣安非他命
    未遂犯行，無非係以卷附被告所持用之門號0000000000號行
    動電話（即以下A 部分）與門號0000000000號行動電話（即
    以下B 部分）於96年12月7 日下午4 時49分26秒之通訊監察
    譯文，為其論據。然查該次通話內容略以：「B ：我『空仔
    』，你有傳簡訊給我喔。A ：你現在是……B ：我稍後還會
    再跟你處理1 張！A ：這樣我知道，做的我會做。B ：我跟
    你商量一下，我7 點給你錢，現在先放1 支手機在你那邊。
    A ：OK！」等語（見上開偵卷第121 頁）。綜上僅足證被告
    與該不詳人士有聯繫交易毒品，惟上開「1 張」，究何所指
    ，又係交易何種毒品，均無其他積極證據足認被告有與該對
    話之人達成安非他命交易之合意，自不得僅憑上開通話內容
    ，即遽認被告有販賣第二級毒品未遂之犯行。
 24.公訴人認被告涉有如附表二編號二十五所示之販賣安非他命
    未遂犯行，無非係以卷附被告所持用之門號0000000000號行
    動電話（即以下A 部分）與（02）00000000號電話（即以下
    B 部分）於96年12月10日中午12時22分30秒之通訊監察譯文
    ，為其論據。然查該次通話內容略以：「B ：喂！小四喔。
    我阿文啦！A ：要處理喔。B ：要啊。A ：要處理多少？
    B ：我剩8 百，明天再給你。A ：阿8 百就8 百」等語（見
    上開偵卷第123 頁）。由上開通話內容，僅足證被告有與該
    不詳人士聯繫交易毒品，惟上開所指究係交易何種毒品，尚
    無其他積極證據足認被告有與該對話之人達成安非他命交易
    之合意，自不得僅憑上開通話內容，即遽認被告有販賣第二
    級毒品未遂之犯行。
 25.公訴人認被告涉有如附表二編號二十六所示之販賣安非他命
    未遂犯行，無非係以證人蔡國泰之證述暨卷附被告所持用之
    門號0000000000號行動電話（即以下A 部分）與蔡國泰所使
    用之門號0000000000號行動電話（即以下B 部分）於96年12
    月12日上午11時17分22秒之通訊監察譯文，為其論據。然該
    次通話內容略以：「B ：喂！你人在哪裡？A ：林口啊。B
    ：身上有東西嗎？A ：有啊。B ：有厚。我現在從新竹拼回
    去，你不要走喔！A ：好，快一點……B ：好好，我到達…
    …A ：你到達我就到。B ：好好，趕快……A ：你要多少？
    B ：先1 個啦」等語（見上開偵卷第132 頁）。由該通聯內
    容，僅足認蔡國泰欲向被告購買毒品，惟依證人蔡國泰於警
    訊及偵查中始終證稱：伊僅曾於96年9 月下旬及同年10月22
    日向被告購買安非他命各1 次（即如附表一編號七、八所示
    ）等語（見97年度偵字第9916號卷第39頁、97年度偵字第14
    424 號卷第8 頁），是被告究否有與蔡國泰於上開通話中達
    成安非他命交易之合意，尚非無疑。此外，檢察官復未提出
    其他積極證據證明被告確有於96年12月12日販賣安非他命予
    蔡國泰未遂之犯行，自應認檢察官該部分所指，亦嫌率斷。
五、綜上所述，本件尚查無其他積極證據足認被告有如附表二編
    號七所示之販賣第一級毒品，及如附表二編號一至六、八至
    二十六所示之販賣第二級毒品未遂等犯行，是檢察官就如附
    表二上開犯罪事實之舉證，仍有合理之懷疑存在，尚未達於
    通常一般之人均不致有所懷疑，而得確信其為真實之程度，
    本院尚無從形成被告此部分有罪之確信，自應認被告上開部
    分之犯罪，尚屬不能證明。檢察官提起上訴，認被告如附表
    二編號二所為係犯販賣第一級毒品未遂罪，其他所為係犯販
    賣第二級毒品未遂罪，仍嫌率斷，並無理由，應予駁回。
據上論斷，應依刑事訴訟法第368 條，判決如主文。
本案經檢察官田炳麟到庭執行職務。
中    華    民    國    98    年    11    月    19    日
                  刑事第十四庭  審判長法  官  陳志洋
                                      法  官  謝靜恒
                                      法  官  謝靜慧
以上正本證明與原本無異。
如不服本判決，應於收受送達後10日內向本院提出上訴書狀，其
未敘述上訴之理由者並得於提起上訴後10日內向本院補提理由書
（均須按他造當事人之人數附繕本）「切勿逕送上級法院」。
                                      書記官  陳泰寧
中    華    民    國    98    年    12    月    1     日
附錄：本案論罪科刑法條全文
毒品危害防制條例第4條
製造、運輸、販賣第一級毒品者，處死刑或無期徒刑；處無期徒
刑者，得併科新臺幣1千萬元以下罰金。
製造、運輸、販賣第二級毒品者，處無期徒刑或7年以上有期徒
刑，得併科新臺幣7百萬元以下罰金。
製造、運輸、販賣第三級毒品者，處5年以上有期徒刑，得併科
新臺幣5百萬元以下罰金。
製造、運輸、販賣第四級毒品者，處3年以上10年以下有期徒刑
，得併科新臺幣3百萬元以下罰金。
製造、運輸、販賣專供製造或施用毒品之器具者，處1年以上7年
以下有期徒刑，得併科新臺幣1百萬元以下罰金。
前五項之未遂犯罰之。
附表一：有罪部分
┌──┬────┬──────┬──────┬────┬────┬──┬──┬───┬────────┬───┬──────┐
│編號│被告與買│購毒者及其發│被告受話號碼│交易地點│交易價格│交易│罪名│宣告刑│      沒收      │起訴或│    備註    │
│    │家電話聯│話號碼      │            │        │(新臺幣)│數量│    │      │                │追加起│            │
│    │繫購毒之│            │            │        │        │    │    │      │                │訴範圍│            │
│    │時間    │            │            │        │        │    │    │      │                │      │            │
├──┼────┼──────┼──────┼────┼────┼──┼──┼───┼────────┼───┼──────┤
│ 1  │96年8月5│真實姓名年籍│0000000000  │不詳    │1000元  │不詳│販賣│有期徒│(1)門號０九三四二│追加起│被告先於96年│
│    │日下午5 │不詳之成年男│            │        │        │    │第二│刑柒年│  八四六三六號行│訴書附│7月29日下午 │
│    │時25分3 │子          │            │        │        │    │級毒│貳月  │  動電話壹具（含│表編號│11時8分57秒 │
│    │秒      │(00)00000000│            │        │        │    │品  │      │  ＳＩＭ卡壹枚）│1、3  │許，以門號  │
│    │        │            │            │        │        │    │    │      │(2)犯罪所得新臺幣│      │0000000000號│
│    │        │            │            │        │        │    │    │      │  壹仟元        │      │行動電話，與│
│    │        │            │            │        │        │    │    │      │                │      │持用門號    │
│    │        │            │            │        │        │    │    │      │                │      │0000000000號│
│    │        │            │            │        │        │    │    │      │                │      │行動電話之真│
│    │        │            │            │        │        │    │    │      │                │      │實姓名年籍不│
│    │        │            │            │        │        │    │    │      │                │      │詳之成年男子│
│    │        │            │            │        │        │    │    │      │                │      │聯繫洽購毒品│
│    │        │            │            │        │        │    │    │      │                │      │，旋於嗣後在│
│    │        │            │            │        │        │    │    │      │                │      │不詳地點以不│
│    │        │            │            │        │        │    │    │      │                │      │詳代價向該不│
│    │        │            │            │        │        │    │    │      │                │      │詳男子販入數│
│    │        │            │            │        │        │    │    │      │                │      │量不詳之安非│
│    │        │            │            │        │        │    │    │      │                │      │他命一批（即│
│    │        │            │            │        │        │    │    │      │                │      │追加起訴書附│
│    │        │            │            │        │        │    │    │      │                │      │表編號1部分 │
│    │        │            │            │        │        │    │    │      │                │      │）後，第1次 │
│    │        │            │            │        │        │    │    │      │                │      │販賣與左列不│
│    │        │            │            │        │        │    │    │      │                │      │詳人士，係基│
│    │        │            │            │        │        │    │    │      │                │      │於單一犯意之│
│    │        │            │            │        │        │    │    │      │                │      │接續行為，僅│
│    │        │            │            │        │        │    │    │      │                │      │成立1個販賣 │
│    │        │            │            │        │        │    │    │      │                │      │罪          │
├──┼────┼──────┼──────┼────┼────┼──┼──┼───┼────────┼───┼──────┤
│ 2  │96年8月6│真實姓名年籍│0000000000  │不詳    │2000元  │不詳│販賣│有期徒│(1)門號０九三四二│追加起│            │
│    │日下午9 │不詳之成年男│            │        │        │    │第二│刑柒年│  八四六三六號行│訴書附│            │
│    │時33分6 │子          │            │        │        │    │級毒│貳月  │  動電話壹具（含│表編號│            │
│    │秒      │0000000000  │            │        │        │    │品  │      │  ＳＩＭ卡壹枚）│4     │            │
│    │        │（追加起訴書│            │        │        │    │    │      │(2)犯罪所得新臺幣│      │            │
│    │        │誤載為      │            │        │        │    │    │      │  貳仟元        │      │            │
│    │        │0000000000）│            │        │        │    │    │      │                │      │            │
├──┼────┼──────┼──────┼────┼────┼──┼──┼───┼────────┼───┼──────┤
│ 3  │96年8月7│真實姓名年籍│0000000000  │不詳    │10000元 │2.5 │販賣│有期徒│(1)門號０九三四二│追加起│            │
│    │日下午9 │不詳綽號「阿│            │        │（追加起│公克│第二│刑柒年│  八四六三六號行│訴書附│            │
│    │時41分35│安」之成年男│            │        │訴書誤載│    │級毒│貳月  │  動電話壹具（含│表編號│            │
│    │秒      │子          │            │        │為6500元│    │品  │      │  ＳＩＭ卡壹枚）│6     │            │
│    │        │0000000000  │            │        │）      │    │    │      │(2)犯罪所得新臺幣│      │            │
│    │        │            │            │        │        │    │    │      │  壹萬元        │      │            │
├──┼────┼──────┼──────┼────┼────┼──┼──┼───┼────────┼───┼──────┤
│ 4  │96年8月 │真實姓名年籍│0000000000  │不詳    │13000元 │5.3 │販賣│有期徒│(1)門號０九三四二│追加起│            │
│    │23日上午│不詳綽號「米│            │        │        │公克│第二│刑柒年│  八四六三六號行│訴書附│            │
│    │9時46分 │龜」之成年男│            │        │        │    │級毒│貳月  │  動電話壹具（含│表編號│            │
│    │許、9時 │子          │            │        │        │    │品  │      │  ＳＩＭ卡壹枚）│18    │            │
│    │51分許、│0000000000  │            │        │        │    │    │      │(2)犯罪所得新臺幣│      │            │
│    │10時20分│            │            │        │        │    │    │      │  壹萬仟元    │      │            │
│    │許、10時│            │            │        │        │    │    │      │                │      │            │
│    │53分許、│            │            │        │        │    │    │      │                │      │            │
│    │11時48分│            │            │        │        │    │    │      │                │      │            │
│    │許      │            │            │        │        │    │    │      │                │      │            │
├──┼────┼──────┼──────┼────┼────┼──┼──┼───┼────────┼───┼──────┤
│ 5  │96年8月 │真實姓名年籍│0000000000  │不詳    │2000元  │1.5 │販賣│有期徒│(1)門號０九三四二│追加起│            │
│    │23日下午│不詳綽號「米│            │        │（追加起│公克│第二│刑柒年│  八四六三六號行│訴書附│            │
│    │9時21分 │龜」之成年男│            │        │訴書誤載│    │級毒│貳月  │  動電話壹具（含│表編號│            │
│    │許、10時│子          │            │        │為2500元│    │品  │      │  ＳＩＭ卡壹枚）│20    │            │
│    │21分許  │0000000000  │            │        │）      │    │    │      │(2)犯罪所得新臺幣│      │            │
│    │        │            │            │        │        │    │    │      │  貳仟元        │      │            │
├──┼────┼──────┼──────┼────┼────┼──┼──┼───┼────────┼───┼──────┤
│ 6  │96年8月 │李俊賢      │0000000000  │臺北縣林│2000元  │不詳│販賣│有期徒│(1)門號０九三四二│起訴書│            │
│    │28日（起│0000000000  │            │口某處  │        │    │第二│刑柒年│  八四六三六號行│附表編│            │
│    │訴書誤載│            │            │        │        │    │級毒│貳月  │  動電話壹具（含│號6   │            │
│    │為25日）│            │            │        │        │    │品  │      │  ＳＩＭ卡壹枚）│      │            │
│    │下午1時 │            │            │        │        │    │    │      │(2)犯罪所得新臺幣│      │            │
│    │24分9秒 │            │            │        │        │    │    │      │  貳仟元        │      │            │
│    │、2時22 │            │            │        │        │    │    │      │                │      │            │
│    │分36秒  │            │            │        │        │    │    │      │                │      │            │
├──┼────┼──────┼──────┼────┼────┼──┼──┼───┼────────┼───┼──────┤
│ 7  │96年9月 │蔡國泰      │不詳        │臺北縣蘆│2000元  │約  │販賣│有期徒│犯罪所得新臺幣貳│起訴書│            │
│    │下旬某日│0000000000  │            │洲市民族│        │0.5 │第二│刑柒年│仟元            │附表編│            │
│    │        │            │            │路85巷2 │        │公克│級毒│貳月  │                │號1   │            │
│    │        │            │            │弄3號2樓│        │    │品  │      │                │      │            │
│    │        │            │            │蔡國泰住│        │    │    │      │                │      │            │
│    │        │            │            │處      │        │    │    │      │                │      │            │
├──┼────┼──────┼──────┼────┼────┼──┼──┼───┼────────┼───┼──────┤
│ 8  │96年10月│蔡國泰      │不詳        │臺北縣蘆│2000元  │約  │販賣│有期徒│犯罪所得新臺幣貳│起訴書│            │
│    │22日上午│0000000000  │            │洲市民族│        │0.5 │第二│刑柒年│仟元            │附表編│            │
│    │10時許  │            │            │路85巷2 │        │公克│級毒│貳月  │                │號3   │            │
│    │        │            │            │弄3號2樓│        │    │品  │      │                │      │            │
│    │        │            │            │蔡國泰住│        │    │    │      │                │      │            │
│    │        │            │            │處      │        │    │    │      │                │      │            │
├──┼────┼──────┼──────┼────┼────┼──┼──┼───┼────────┼───┼──────┤
│ 9  │96年12月│真實姓名年籍│0000000000  │臺北縣林│1000元  │不詳│販賣│有期徒│犯罪所得新臺幣壹│追加起│            │
│    │7日上午9│不詳之成年男│            │口某7-11│        │    │第二│刑柒年│仟元            │訴書附│            │
│    │時43分46│子          │            │便利商店│        │    │級毒│貳月  │                │表編號│            │
│    │秒、9時 │0000000000  │            │        │        │    │品  │      │                │32    │            │
│    │50分14秒│            │            │        │        │    │    │      │                │      │            │
├──┼────┼──────┼──────┼────┼────┼──┼──┼───┼────────┼───┼──────┤
│ 10 │96年12月│真實姓名年籍│0000000000  │不詳    │1000元  │約  │販賣│有期徒│犯罪所得新臺幣壹│追加起│            │
│    │7日上午9│不詳之成年男│            │        │        │0.25│第二│刑柒年│仟元            │訴書附│            │
│    │時53分53│子          │            │        │        │公克│級毒│貳月  │                │表編號│            │
│    │秒、9時 │0000000000  │            │        │        │    │品  │      │                │34    │            │
│    │55分53秒│            │            │        │        │    │    │      │                │      │            │
├──┼────┼──────┼──────┼────┼────┼──┼──┼───┼────────┼───┼──────┤
│ 11 │96年12月│真實姓名年籍│0000000000  │不詳    │1000元  │不詳│販賣│有期徒│犯罪所得新臺幣壹│追加起│            │
│    │10日凌晨│不詳之成年男│            │        │        │    │第二│刑柒年│仟元            │訴書附│            │
│    │0時49分 │子          │            │        │        │    │級毒│貳月  │                │表編號│            │
│    │57秒、1 │(00)00000000│            │        │        │    │品  │      │                │35    │            │
│    │時45分20│            │            │        │        │    │    │      │                │      │            │
│    │秒      │            │            │        │        │    │    │      │                │      │            │
├──┼────┼──────┼──────┼────┼────┼──┼──┼───┼────────┼───┼──────┤
│ 12 │96年12月│真實姓名年籍│0000000000  │不詳    │1000元  │不詳│販賣│有期徒│犯罪所得新臺幣壹│追加起│            │
│    │10日下午│不詳之成年男│            │        │        │    │第二│刑柒年│仟元            │訴書附│            │
│    │3時53分 │子          │            │        │        │    │級毒│貳月  │                │表編號│            │
│    │35秒、7 │0000000000  │            │        │        │    │品  │      │                │37    │            │
│    │時57分22│            │            │        │        │    │    │      │                │      │            │
│    │秒      │            │            │        │        │    │    │      │                │      │            │
├──┼────┼──────┼──────┼────┼────┼──┼──┼───┼────────┼───┼──────┤
│ 13 │96年12月│徐銘馡      │0000000000  │臺北市文│3000元  │約  │販賣│有期徒│犯罪所得新臺幣│起訴書│            │
│    │10日下午│0000000000  │            │山區興隆│        │0.8 │第二│刑柒年│仟元            │附表編│            │
│    │6時45分 │            │            │路4段某 │        │公克│級毒│貳月  │                │號5   │            │
│    │25秒、6 │            │            │全家便利│        │    │品  │      │                │      │            │
│    │時54分11│            │            │商店旁  │        │    │    │      │                │      │            │
│    │秒      │            │            │        │        │    │    │      │                │      │            │
├──┼────┼──────┼──────┼────┼────┼──┼──┼───┼────────┼───┼──────┤
│ 14 │96年12月│徐銘馡      │0000000000  │不詳    │3000元  │約  │販賣│有期徒│犯罪所得新臺幣│追加起│            │
│    │11日下午│0000000000  │            │        │（追加起│0.8 │第二│刑柒年│仟元            │訴書附│            │
│    │5時6分14│            │            │        │訴書誤載│公克│級毒│貳月  │                │表編號│            │
│    │秒、6時 │            │            │        │為2000元│    │品  │      │                │38    │            │
│    │28分6秒 │            │            │        │）      │    │    │      │                │      │            │
│    │、6時39 │            │            │        │        │    │    │      │                │      │            │
│    │分16秒、│            │            │        │        │    │    │      │                │      │            │
│    │同年月12│            │            │        │        │    │    │      │                │      │            │
│    │日上午8 │            │            │        │        │    │    │      │                │      │            │
│    │時28分17│            │            │        │        │    │    │      │                │      │            │
│    │秒      │            │            │        │        │    │    │      │                │      │            │
└──┴────┴──────┴──────┴────┴────┴──┴──┴───┴────────┴───┴──────┘
附表二：無罪部分
┌──┬────┬────┬────┬─────┬──────┬───┬─────┐
│編號│交易時間│交易地點│交易價格│ 交易對象 │  交易內容  │既未遂│起訴或追加│
│    │        │        │        │          │            │      │起訴範圍  │
├──┼────┼────┼────┼─────┼──────┼───┼─────┤
│ 1  │96年8月3│不詳    │2500元  │持用門號  │被告有與毒品│未遂  │追加起訴書│
│    │日下午2 │        │        │0000000000│交易對象聯絡│      │附表編號2 │
│    │時38分44│        │        │號（追加起│，但不能證明│      │（無罪）  │
│    │秒至同日│        │        │訴書誤載為│業已達成交易│      │          │
│    │下午7時 │        │        │0000000000│            │      │          │
│    │47分52秒│        │        │號）行動電│            │      │          │
│    │之間    │        │        │話之師忠明│            │      │          │
├──┼────┼────┼────┼─────┼──────┼───┼─────┤
│ 2  │96年8月6│同上    │2500元  │持用門號  │同上        │未遂  │追加起訴書│
│    │日下午9 │        │        │0000000000│            │      │附表編號5 │
│    │時33分6 │        │        │號（追加起│            │      │（無罪）  │
│    │秒至同日│        │        │訴書誤載為│            │      │          │
│    │下午9時 │        │        │0000000000│            │      │          │
│    │46分39秒│        │        │號）行動電│            │      │          │
│    │之間    │        │        │話之不詳人│            │      │          │
│    │        │        │        │士        │            │      │          │
├──┼────┼────┼────┼─────┼──────┼───┼─────┤
│ 3  │97年8月 │同上    │不詳    │同上      │同上        │未遂  │追加起訴書│
│    │12日凌晨│        │        │          │            │      │附表編號8 │
│    │4時11分 │        │        │          │            │      │（無罪）  │
│    │26秒至同│        │        │          │            │      │          │
│    │日凌晨4 │        │        │          │            │      │          │
│    │時48分36│        │        │          │            │      │          │
│    │秒之間  │        │        │          │            │      │          │
├──┼────┼────┼────┼─────┼──────┼───┼─────┤
│ 4  │96年8月 │同上    │5000元  │持用門號  │同上        │未遂  │追加起訴書│
│    │13日凌晨│        │        │0000000000│            │      │附表編號9 │
│    │3時55分 │        │        │號行動電話│            │      │（無罪）  │
│    │47秒（追│        │        │之不詳人士│            │      │          │
│    │加起訴書│        │        │          │            │      │          │
│    │誤載為16│        │        │          │            │      │          │
│    │秒）    │        │        │          │            │      │          │
├──┼────┼────┼────┼─────┼──────┼───┼─────┤
│ 5  │96年8月 │同上    │不詳    │持用門號  │同上        │未遂  │追加起訴書│
│    │13日上午│        │        │0000000000│            │      │附表編號10│
│    │9時55分 │        │        │號行動電話│            │      │（無罪）  │
│    │16秒    │        │        │之不詳人士│            │      │          │
├──┼────┼────┼────┼─────┼──────┼───┼─────┤
│ 6  │96年8月 │同上    │不詳    │持用門號  │同上        │未遂  │追加起訴書│
│    │13日下午│        │        │0000000000│            │      │附表編號11│
│    │1時55分 │        │        │號行動電話│            │      │（無罪）  │
│    │22秒至同│        │        │之師忠明  │            │      │          │
│    │日下午1 │        │        │          │            │      │          │
│    │時56分47│        │        │          │            │      │          │
│    │秒之間  │        │        │          │            │      │          │
├──┼────┼────┼────┼─────┼──────┼───┼─────┤
│ 7  │96年8月 │同上    │不詳    │持用門號  │被告有與賣出│既遂  │追加起訴書│
│    │15日凌晨│        │        │0000000000│毒品交易對象│      │附表編號12│
│    │5時28分 │        │        │號行動電話│聯絡，但不能│      │（無罪）  │
│    │12秒之前│        │        │之不詳人士│業已達成交易│      │          │
│    │        │        │        │          │            │      │          │
│    │        │        │        │          │            │      │          │
│    │        │        │        │          │            │      │          │
│    │        │        │        │          │            │      │          │
├──┼────┼────┼────┼─────┼──────┼───┼─────┤
│ 8  │96年8月 │同上    │3500元  │持用門號  │被告有與賣出│未遂  │追加起訴書│
│    │18日下午│        │        │0000000000│毒品交易對象│      │附表編號13│
│    │10時59分│        │        │號行動電話│聯絡，但不能│      │（無罪）  │
│    │許      │        │        │之不詳人士│業已達成交易│      │          │
│    │        │        │        │          │            │      │          │
├──┼────┼────┼────┼─────┼──────┼───┼─────┤
│ 9  │96年8月 │同上    │1000元  │持用門號  │同上        │未遂  │追加起訴書│
│    │20日下午│        │        │0000000000│            │      │附表編號14│
│    │7時47分 │        │        │號行動電話│            │      │（無罪）  │
│    │許      │        │        │之不詳人士│            │      │          │
├──┼────┼────┼────┼─────┼──────┼───┼─────┤
│ 10 │96年8月 │同上    │500元   │持用門號  │同上        │未遂  │追加起訴書│
│    │21日凌晨│        │        │0000000000│            │      │附表編號15│
│    │0時12分 │        │        │號行動電話│            │      │（無罪）  │
│    │許      │        │        │之不詳人士│            │      │          │
├──┼────┼────┼────┼─────┼──────┼───┼─────┤
│ 11 │96年8月 │同上    │4000元  │持用門號  │同上        │未遂  │追加起訴書│
│    │22日下午│        │        │0000000000│            │      │附表編號16│
│    │8時11分 │        │        │號行動電話│            │      │（無罪）  │
│    │許至同日│        │        │之不詳人士│            │      │          │
│    │下午11時│        │        │          │            │      │          │
│    │15分許（│        │        │          │            │      │          │
│    │追加起訴│        │        │          │            │      │          │
│    │書誤載為│        │        │          │            │      │          │
│    │23分15秒│        │        │          │            │      │          │
│    │）之間  │        │        │          │            │      │          │
├──┼────┼────┼────┼─────┼──────┼───┼─────┤
│ 12 │96年8月 │同上    │5000元  │持用門號  │同上        │未遂  │追加起訴書│
│    │22日下午│        │        │0000000000│            │      │附表編號17│
│    │11時2分 │        │        │號行動電話│            │      │（無罪）  │
│    │許至同日│        │        │之不詳人士│            │      │          │
│    │下午11時│        │        │          │            │      │          │
│    │48分許之│        │        │          │            │      │          │
│    │間      │        │        │          │            │      │          │
├──┼────┼────┼────┼─────┼──────┼───┼─────┤
│ 13 │96年8月 │同上    │1000元  │使用(02)  │同上        │未遂  │追加起訴書│
│    │23日下午│        │        │00000000號│            │      │附表編號19│
│    │7時25分 │        │        │電話之不詳│            │      │（無罪）  │
│    │許      │        │        │人士      │            │      │          │
│    │        │        │        │          │            │      │          │
├──┼────┼────┼────┼─────┼──────┼───┼─────┤
│ 14 │96年8月 │同上    │1000元  │持用門號  │同上        │未遂  │追加起訴書│
│    │25日凌晨│        │        │0000000000│            │      │附表編號21│
│    │0時40分 │        │        │號行動電話│            │      │（無罪）  │
│    │許      │        │        │之李俊賢  │            │      │          │
├──┼────┼────┼────┼─────┼──────┼───┼─────┤
│ 15 │96年8月 │同上    │1000元  │同上      │同上        │未遂  │追加起訴書│
│    │31日下午│        │        │          │            │      │附表編號23│
│    │10時17分│        │        │          │            │      │（無罪）  │
│    │45秒    │        │        │          │            │      │          │
├──┼────┼────┼────┼─────┼──────┼───┼─────┤
│ 16 │96年9月1│同上    │2500元  │持用門號  │同上        │未遂  │追加起訴書│
│    │日下午8 │        │        │0000000000│            │      │附表編號24│
│    │時11分47│        │        │號行動電話│            │      │（無罪）  │
│    │秒      │        │        │之不詳人士│            │      │          │
├──┼────┼────┼────┼─────┼──────┼───┼─────┤
│ 17 │96年9月5│同上    │2000元  │持用門號  │同上        │未遂  │追加起訴書│
│    │日下午2 │        │        │0000000000│            │      │附表編號25│
│    │時51分許│        │        │號行動電話│            │      │（無罪）  │
│    │至同日下│        │        │之李俊賢  │            │      │          │
│    │午10時4 │        │        │          │            │      │          │
│    │分許之間│        │        │          │            │      │          │
├──┼────┼────┼────┼─────┼──────┼───┼─────┤
│ 18 │96年9月 │同上    │不詳    │持用門號  │同上        │未遂  │追加起訴書│
│    │12日下午│        │        │0000000000│            │      │附表編號26│
│    │5時26分 │        │        │號行動電話│            │      │（無罪）  │
│    │21秒    │        │        │之徐銘馡  │            │      │          │
├──┼────┼────┼────┼─────┼──────┼───┼─────┤
│ 19 │96年9月 │同上    │1000元  │持用門號  │同上        │未遂  │追加起訴書│
│    │12日下午│        │        │0000000000│            │      │附表編號27│
│    │9時37分 │        │        │號行動電話│            │      │（無罪）  │
│    │54秒至翌│        │        │之李俊賢  │            │      │          │
│    │日凌晨2 │        │        │          │            │      │          │
│    │時6分39 │        │        │          │            │      │          │
│    │秒之間  │        │        │          │            │      │          │
├──┼────┼────┼────┼─────┼──────┼───┼─────┤
│ 20 │96年9月 │同上    │1000元  │持用(02)  │同上        │未遂  │追加起訴書│
│    │14日下午│        │        │00000000號│            │      │附表編號28│
│    │9時9分7 │        │        │電話之不詳│            │      │（無罪）  │
│    │秒      │        │        │人士      │            │      │          │
├──┼────┼────┼────┼─────┼──────┼───┼─────┤
│ 21 │96年11月│不詳    │不詳    │持用門號  │被告有與賣出│未遂  │追加起訴書│
│    │23日下午│        │        │0000000000│毒品交易對象│      │附表編號29│
│    │8時22分5│        │        │號行動電話│聯絡，但不能│      │（無罪）  │
│    │6秒     │        │        │之不詳人士│業已達成交易│      │          │
│    │        │        │        │          │            │      │          │
├──┼────┼────┼────┼─────┼──────┼───┼─────┤
│ 22 │96年12月│同上    │1450元  │持用門號  │同上        │未遂  │追加起訴書│
│    │4日下午7│        │        │0000000000│            │      │附表編號30│
│    │時5分18 │        │        │號行動電話│            │      │（無罪）  │
│    │秒至翌日│        │        │及(02)    │            │      │          │
│    │上午8時 │        │        │00000000號│            │      │          │
│    │20分51秒│        │        │電話之李俊│            │      │          │
│    │許之間  │        │        │賢        │            │      │          │
├──┼────┼────┼────┼─────┼──────┼───┼─────┤
│ 23 │96年12月│同上    │1000元  │使用(02)  │同上        │未遂  │追加起訴書│
│    │5日中午 │        │        │00000000號│            │      │附表編號31│
│    │12時20分│        │        │電話之綽號│            │      │（無罪）  │
│    │57秒    │        │        │「阿文」之│            │      │          │
│    │        │        │        │不詳人士  │            │      │          │
├──┼────┼────┼────┼─────┼──────┼───┼─────┤
│ 24 │96年12月│同上    │1000元  │持用門號  │同上        │未遂  │追加起訴書│
│    │7日下午4│        │        │0000000000│            │      │附表編號33│
│    │時49分26│        │        │號行動電話│            │      │（無罪）  │
│    │秒      │        │        │之不詳人士│            │      │          │
├──┼────┼────┼────┼─────┼──────┼───┼─────┤
│ 25 │96年12月│同上    │800元   │使用(02)  │同上        │未遂  │追加起訴書│
│    │10日上午│        │        │00000000號│            │      │附表編號36│
│    │12時22分│        │        │電話之不詳│            │      │（無罪）  │
│    │30秒    │        │        │人士      │            │      │          │
├──┼────┼────┼────┼─────┼──────┼───┼─────┤
│ 26 │96年12月│同上    │不詳    │持用門號  │同上        │未遂  │追加起訴書│
│    │12日上午│        │        │0000000000│            │      │附表編號39│
│    │11時17分│        │        │號行動電話│            │      │（無罪）  │
│    │22秒    │        │        │之蔡國泰  │            │      │          │
└──┴────┴────┴────┴─────┴──────┴───┴─────┘


司法院資訊處製作；財團法人民間司法改革基金會備份。
